【裁判字號】    90,毒抗,440
【裁判日期】    900629
【裁判案由】    毒品危害防制條例
【裁判全文】
臺灣高等法院刑事裁定                              九十年度毒抗字第四四０號
    抗  告  人
    即  被  告  甲○○
右抗告人因違反毒品危害防制條例案件，不服臺灣桃園地方法院九十年三月二十三日
裁定（九十年度毒聲字第一四二八號）提起抗告，本院裁定如左：
    主      文
抗告駁回。
    理      由
一、原裁定略以：聲請意旨以被告甲○○前因施用第二級毒品案件，經強制戒治期滿
    ，由臺灣高等法院於民國八十九年七月二十八日以八十七年度上易字第五六三五
    號判決免刑確定。惟被告復於八十九年十月六日二十三時五十分回溯九十六小時
    內某刻，在不詳處所施用第二級毒品安非他命，為警於八十九年十月六日在桃園
    縣桃園市○○路○段九十八巷四十六號九樓查獲，被告雖否認犯行，但有桃園縣
    衛生局出具之尿液檢定書一紙附卷可稽，復有不起訴處分書、刑案資料查註紀錄
    表附卷可考，核被告免刑判決後五年內再犯毒品危害防制條例第十條之罪，爰依
    毒品危害防制條例第二十三條第二項中段規定，聲請裁定令入戒治處所施以強制
    戒治等情，經核屬實。爰依前開規定，諭知被告令入戒治處所，施以強制戒治一
    年。
二、被告抗告意旨略以：
  (一)、警方帶同伊回租屋處查看，當時並未查獲任何違禁品，僅因伊有違反麻醉藥品
      管理條例之前科，即將之移送法院。
  (二)、伊經過前次強制戒治出所後，即斷絕以往的生活方式，而開始新生活，所以懇
      請再予重新檢驗，給予自新之機會。
三、經查：
  (一)、被告於八十九年十月七日警訊時供稱：警方持搜索票至伊租屋處桃園市○○路
      ○段九十八巷四十六號九樓搜到含安非他命殘渣分裝袋二個、安非他命分裝袋
      九十九個（此部分參見臺灣桃園地方法院檢察署八十九年度毒偵字第五四二九
      號影印卷第八頁），被告雖辯稱查獲之物品係其男友楊健龍所有，且楊健龍於
      警訊時亦供稱係其所有，然就搜索之客觀事實而言，係確有查獲物品扣案，抗
      告人稱當時並未查獲任何違禁品，即屬不實。
  (二)、被告經警採尿送驗結果，尿液呈安非他命陽性反應，有桃園縣衛生局不法藥物
      尿液檢定書附卷可稽（此部分參見臺灣桃園地方法院檢察署八十九年度毒偵字
      第五四二九號影印卷第三十九頁、第四十頁），且被告於警訊中亦供稱是伊本
      人親自清洗尿罐，是伊本人所排放，是伊本人所封蓋的（同上卷第九頁參照）
      ，於檢察官偵訊時亦供稱對於採尿無意見（同上卷第三十五之一頁參照），足
      見採尿過程合法，並無混淆之情形，所採取之尿水自得資為被告有無施用毒品
      之補強證據。
  (三)、而被告前曾因施用毒品經強制戒治，依據毒品危害防制條例第二十三條第二項
      規定，其五年內再犯第十條之罪，即再有施用第一級或第二級毒品者，應令入
      戒治處所施以強制戒治。被告尿液中經檢驗出有毒品安非他命之陽性反應，其
      施用第二級毒品當可認定。又強制戒治處分旨在離開毒品源，戒絕惡習，幫助
      重生，且勒戒期間依毒品危害防制條例第二十二條第一項規定，執行已滿三月
      ，戒治處所認無繼續戒治之必要者，得檢具事證報由檢察官聲請法院裁定停止
      戒治。是以被告不得以前揭抗告意旨之理由，做為免除之藉口，被告前開所辯
      並不足採。
四、綜上所述，可以確認被告在八十九年十月六日二十三時五十分經警採尿回溯九十
    六小時內某時，在我國境內不詳地點，曾有過施用第二級毒品安非他命之行為，
    原裁定將其送勒戒處所強制戒治，核無不妥。被告前開抗告意旨所陳，顯屬卸責
    之詞而不足採，本件抗告為無理由，應予駁回。
五、據上論結，應依刑事訴訟法第四百十二條裁定如主文。
中      華      民      國      九十      年     六     月    二十九    日
                              臺灣高等法院刑事第二十一庭
                                  審判長法  官  葉  騰  瑞
                                        法  官  莊  明  彰
                                        法  官  黃  國  忠
右正本證明與原本無異。
不得再抗告。
                                        書記官  劉  貞  達
中      華      民      國      九十      年     六     月    二十九    日


司法院資訊處製作；財團法人民間司法改革基金會備份。
